<?xml version="1.0" encoding="UTF-8" standalone="yes"?>
<Wordlist>
    <Paradigm pdgId="1217860" lemma="дапра+ць" tag="VTPNX" meaning="скончыць праць што-небудзь">
        <Variant id="a" pravapis="A2008" lemma="дапра+ць">
            <Slounik name="piskunou2012" idx="50145">{b}дапра´ць{/b} {i}зак.{/i}, дапяру´, дапярэ´, дапераце´ /// v7{sup}4{/sup} B/</Slounik>
            <Form tag="0">дапра+ць</Form>
            <Form tag="F1S">дапяру+</Form>
            <Form tag="F2S">дапярэ+ш</Form>
            <Form tag="F3S">дапярэ+</Form>
            <Form tag="F1P">дапяро+м</Form>
            <Form tag="F2P">дапераце+</Form>
            <Form tag="F3P">дапяру+ць</Form>
            <Form tag="PMS">дапра+ў</Form>
            <Form tag="PFS">дапра+ла</Form>
            <Form tag="PNS">дапра+ла</Form>
            <Form tag="PXP">дапра+лі</Form>
            <Form tag="I2S">дапяры+</Form>
            <Form tag="I2P">дапяры+це</Form>
            <Form tag="PG">дапра+ўшы</Form>
        </Variant>
    </Paradigm>
    <Paradigm pdgId="1224946" lemma="перанабра+ць" tag="VTPNX">
        <Variant id="a" pravapis="A2008" lemma="перанабра+ць">
            <Slounik name="piskunou2012" idx="141524">{b}перанабра´ць{/b} {i}зак.{/i}, -бяру´, -бярэ´, -бераце´ /// v7{sup}4{/sup} B/</Slounik>
            <Form tag="0">перанабра+ць</Form>
            <Form tag="F1S">перанабяру+</Form>
            <Form tag="F2S">перанабярэ+ш</Form>
            <Form tag="F3S">перанабярэ+</Form>
            <Form tag="F1P">перанабяро+м</Form>
            <Form tag="F2P">перанабераце+</Form>
            <Form tag="F3P">перанабяру+ць</Form>
            <Form tag="PMS">перанабра+ў</Form>
            <Form tag="PFS">перанабра+ла</Form>
            <Form tag="PNS">перанабра+ла</Form>
            <Form tag="PXP">перанабра+лі</Form>
            <Form tag="I2S">перанабяры+</Form>
            <Form tag="I2P">перанабяры+це</Form>
            <Form tag="PG">перанабра+ўшы</Form>
        </Variant>
    </Paradigm>
    <Paradigm pdgId="1226276" lemma="прыўбра+цца" tag="VIPRX">
        <Variant id="a" pravapis="A2008" lemma="прыўбра+цца">
            <Slounik name="piskunou2012" idx="156722">{b}прыўбра´цца{/b}* {i}зак.{/i}, -бяру´ся, -бярэ´цца, -бераце´ся /// v7{sup}4{/sup} B/</Slounik>
            <Form tag="0">прыўбра+цца</Form>
            <Form tag="F1S">прыўбяру+ся</Form>
            <Form tag="F2S">прыўбярэ+шся</Form>
            <Form tag="F3S">прыўбярэ+цца</Form>
            <Form tag="F1P">прыўбяро+мся</Form>
            <Form tag="F2P">прыўбераце+ся</Form>
            <Form tag="F3P">прыўбяру+цца</Form>
            <Form tag="PMS">прыўбра+ўся</Form>
            <Form tag="PFS">прыўбра+лася</Form>
            <Form tag="PNS">прыўбра+лася</Form>
            <Form tag="PXP">прыўбра+ліся</Form>
            <Form tag="I2S">прыўбяры+ся</Form>
            <Form tag="I2P">прыўбяры+цеся</Form>
            <Form tag="PG">прыўбра+ўшыся</Form>
        </Variant>
    </Paradigm>
    <Paradigm pdgId="1226277" lemma="прыўбра+ць" tag="VTPNX">
        <Variant id="a" pravapis="A2008" lemma="прыўбра+ць">
            <Slounik name="piskunou2012" idx="156723">{b}прыўбра´ць{/b}* {i}зак.{/i}, -бяру´, -бярэ´, -бераце´ /// v7{sup}4{/sup} B/</Slounik>
            <Form tag="0">прыўбра+ць</Form>
            <Form tag="F1S">прыўбяру+</Form>
            <Form tag="F2S">прыўбярэ+ш</Form>
            <Form tag="F3S">прыўбярэ+</Form>
            <Form tag="F1P">прыўбяро+м</Form>
            <Form tag="F2P">прыўбераце+</Form>
            <Form tag="F3P">прыўбяру+ць</Form>
            <Form tag="PMS">прыўбра+ў</Form>
            <Form tag="PFS">прыўбра+ла</Form>
            <Form tag="PNS">прыўбра+ла</Form>
            <Form tag="PXP">прыўбра+лі</Form>
            <Form tag="I2S">прыўбяры+</Form>
            <Form tag="I2P">прыўбяры+це</Form>
            <Form tag="PG">прыўбра+ўшы</Form>
        </Variant>
    </Paradigm>
</Wordlist>
